臺灣澎湖地方法院民事判決　　　　　　　　96年度婚字第38號
原　　　告　甲○○
被　　　告　乙○○
上列當事人間請求離婚事件，本院於民國96年8月28日言詞辯論
終結，判決如下：
   主      文
准原告與被告離婚。
訴訟費用新臺幣參仟元由被告負擔。
 　事實及理由
甲、兩造之主張：
一、原告起訴主張：兩造於民國67年10月27日結婚，育有子女洪
    清吉、洪莉莉、洪莉娜，皆已成年。詎被告婚後對於家庭未
    盡扶養照顧之責，動輒毆打、辱罵原告，又在外結交女友，
    原告不堪同居之虐待，自79年間起攜同子女至高雄謀生至今
    ，兩造久未相聚，已無感情，無繼續維持婚姻關係之可能。
    原告爰依民法第1052條第1項第3款、第2項之規定，請求法
    院擇一事由判決兩造離婚。
二、被告則以：兩造同居期間，被告確曾毆打、辱罵原告，被告
    亦曾在外結交女友，且與女友發生性關係，但被告不同意離
    婚等語。
乙、得心證之理由：
一、原告主張兩造為夫妻關係，現仍存續中，業據其提出戶籍謄
    本為證，堪信為實。
二、按夫妻之一方有重大事由難以維持婚姻者，得向法院請求離
    婚，民法第1052條第2項定有明文。此裁判離婚原因之設，
    乃婚姻為男女兩性結合，以組織家庭共同生活為目的，倘有
    足以破壞共同生活或難以維持共同生活之情事發生，宜許離
    婚以消滅婚姻關係，是對於家庭生活之美滿幸福，有妨礙之
    情形，即得認與所謂難以維持婚姻之重大事由相當。又婚姻
    關係以夫妻雙方情感為基礎，以共同生活為目的，配偶間本
    應相互協力保持其共同生活之圓滿、安全及幸福，若此基礎
    不復存在，致無法共同生活，且無復合之可能，即應認有難
    以維持婚姻之重大事由存在。
三、經查：原告主張兩造同居期間，被告曾多次辱罵、毆打原告
    ，且被告另在外結交女友，兩造因而自79年間起分居至今之
    事實，為被告所承認，並據證人即兩造之女洪莉娜到庭證述
    屬實，原告上開主張，堪信為實。從而，被告既曾多次辱罵
    毆打原告，復在外結交女友，自欠缺保持兩造共同生活圓滿
    之意願，又兩造已分居10餘年餘，長時間無互動往來，婚姻
    已發生無法維持之破綻等情，應堪認定。因此，原告依據民
    法第1052條第2項之規定，訴請離婚，於法有據，應予准許
    。至於原告本於民法第1052條第1項第3款訴請離婚部分，因
    上開事由即可為准予離婚之判決，故此部分本院不再審酌，
    併予敘明。
四、據上論結，本件原告之訴為有理由，爰依民事訴訟法第78條
    ，判決如主文。
中　　華　　民　　國　　96　　年　　9 　　月　　11　　日
                        家事庭  法　官　李宛玲
以上正本證明與原本無異。
如不服本判決，應於判決送達之翌日起20日內提出上訴狀於本院
（須附繕本）。
中　　華　　民　　國　　96　　年　　9 　　月　　11　　日
                                書記官  莊茹茵
